臺灣臺北地方法院交通事件裁定　　　　　　　　　　九十二年度交聲字第五三六號
　　原處分機關　臺北市交通事件裁決所
　　異　議　人　乙○
　　即受處分人
右列異議人即受處分人因違反道路交通管理處罰條例案件，對於臺北市交通事件裁決
所北市裁三字第駕裁二二－Ｒ00000000號違反道路交通管理事件裁決書聲明
異議，本院裁定如左：
    主    文
異議駁回。
    理    由
甲、程序部分：
一、按受處分人，不服第八條主管機關所為之處罰，得於接到裁決書之翌日起二十日
    內，向管轄地方法院聲明異議，道路交通管理處罰條例第八十七條第一項定有明
    文。又違反道路交通管理事件，受處分人不服處罰，依法聲明異議者，處罰機關
    應於接受異議書狀五日內，製作不服違反道路交通管理事件裁決聲明異議移送書
    ，將案卷及有關證物連同聲明異議書狀，送交該管地方法院審理，違反道路交通
    管理事件統一裁罰基準及處理細則第五十九條亦有明文規定，是不服裁決之受處
    分人，除得逕具狀向管轄之地方法院聲明異議外，非不得向原處罰機關聲明異議
    。
二、本件異議人即受處分人乙○於民國九十二年二月二十日接獲臺北市交通事件裁決
    所北市裁三字第駕裁二二－Ｒ00000000號違反道路交通管理事件裁決書
    ，此有掛號郵件收件回執在卷可考，異議人旋於同年月二十六日向原處分機關臺
    北市交通事件裁決所對該處分表示不服，此觀交通違規案件陳述書上「陳述日期
    」記載九十二年二月二十六日及「違規單號」記載二二－Ｒ00000000等
    節自明，是異議人雖遲至九十二年四月二十一日始另向原處分機關提出「聲請異
    議狀」，其既於接獲裁決書之二十日內即已先行向原處分機關表示不服，本件聲
    明異議並未逾二十日之法定期限，合先敘明。
乙、實體部分：
一、本件異議意旨略以：異議人於九十一年十月十六日上午七時四十五分許，駕駛車
    牌號碼ＧＶ－三六六五號自用小客車，沿基隆市○○○路由西向東方向行駛，行
    經該路段與三七九巷交岔路口，為警以「闖紅燈」當場攔停舉發，再經臺北市交
    通事件裁決所以「駕車行經有燈光號誌管制之交岔路口闖紅燈」裁罰新臺幣五千
    四百元，並記違規點數三點，但當日異議人所駕車輛進入該Ｙ字型路口時，行車
    管制號誌仍為綠燈，因時逢下班時間、車輛擁塞、走走停停，迄至異議人通過路
    口時號誌已轉變為紅燈，但異議人並非闖紅燈，是聲明異議，請求撤銷原裁決。
二、按汽車駕駛人，行經有燈光號誌管制之交岔路口闖紅燈者，處新臺幣一千八百元
    以上五千四百元以下罰鍰；汽車駕駛人有左列各款所列條款之一者，除依原條款
    處罰鍰外，並予記點：（三）有第四十三條、第五十三條或第五十四條情形之一
    者，各記違規點數三點；違反道路交通管理處罰條例第十二條至第六十八條之行
    為，由公路主管機關處罰；本條例所定罰鍰之處罰，行為人接獲違反道路交通管
    理事件通知單後，於十五日內得不經裁決，逕依規定之罰鍰標準，向指定之處所
    繳納結案；不服舉發事實者，應於十五日內，向處罰機關陳述意見或提出陳述書
    ；其不依通知所定限期前往指定處所聽候裁決，且未依規定期限陳述意見或提出
    陳述書者，處罰機關得逕行依違反道路交通管理事件統一裁罰基準及處理細則暨
    違反道路交通管理事件統一裁罰標準表所定標準裁決之，道路交通管理處罰條例
    第五十三條、第六十三條第一項第三款、第八條第一項第一款、第九條第一項亦
    有明文規定。
三、經查：
（一）本件異議人於九十一年十月十六日上午七時四十五分許，駕駛車牌號碼ＧＶ－
      三六六五號自用小客車，沿基隆市○○○路由西向東方向行駛，行至該路段與
      三七九巷交岔路口、尚未達路口東西向停止線之際，行車管制號誌已轉變為圓
      形紅燈，表示面對該號誌之車輛禁止通行、不得超越停止線或進入路口，異議
      人竟違反號誌管制、闖越行車管制號誌圓形紅燈、跨越停止線進入路口，經恰
      在該處路旁執行疏導交通勤務之基隆市警察局第四分局大武崙派出所員警發覺
      ，持指揮棒示意異議人停車受稽查後當場製單舉發，異議人未於應到案日期即
      九十一年十一月一日前向臺北市交通事件裁決所提出申訴，經臺北市交通事件
      裁決所於九十二年二月十二日依道路交通管理處罰條例第五十三條、第六十三
      條第一項第三款之規定，以北市裁三字第駕裁二二－Ｒ00000000號違
      反道路交通管理事件裁決書裁罰異議人小型車最高罰額新臺幣五千四百元，並
      記違規點數三點之事實，除異議人所駕車輛跨越停止線、進入路口之際，行車
      管制號誌是否已轉變為圓形紅燈外，已經異議人坦認不諱，核與證人即原舉發
      機關基隆市警察局第四分局大武崙派出所員警甲○○證述情節及基隆市警察局
      基警交字第Ｒ00000000號舉發違反道路交通管理事件通知單所載相符
      。
（二）異議人雖辯稱當日其所駕車輛進入該Ｙ字型路口時，行車管制號誌仍為綠燈，
      因時逢下班時間、車輛擁塞、走走停停，迄至其通過路口時號誌已轉變為紅燈
      ，其並未闖紅燈云云，然當日異議人所駕車輛係於其所駕車輛行駛路段之行車
      管制號誌轉變為紅燈達二、三秒鐘、路口內並無其他車輛之際，猶闖越行車管
      制號誌圓形紅燈、跨越停止線進入路口，此經證人到庭證述翔實，前已述及，
      證人與異議人素不相識、並無任何宿怨仇隙，此據異議人自承在卷，衡情證人
      應無在執行交通整理勤務中刻意攔停素不相識、毫無冤仇之異議人，並甘冒偽
      證罪責於本院調查中到庭具結為虛偽陳述以羅織誣陷異議人之可能或必要，參
      諸異議人違規地點即基隆市○○○路與三七九巷交岔路口，與證人工作地點即
      位在基隆市○○○路三六三號之基隆市警察局第四分局大武崙派出所，二者距
      離甚近，且為證人慣常執行勤務之地點，此經證人陳明在卷，並經本院職權查
      證屬實，有大武崙派出所網頁暨地圖在卷可考，證人顯亦無誤判路口號誌之可
      能，故異議人確有於九十一年十月十六日上午七時四十五分許，駕駛車牌號碼
      ＧＶ－三六六五號自用小客車沿基隆市○○○路由西向東方向行駛，行至該路
      段與三七九巷交岔路口、尚未達路口東西向停止線之際，行車管制號誌已轉變
      為圓形紅燈，表示面對該號誌之車輛禁止通行、不得超越停止線或進入路口，
      仍違反號誌管制、闖越行車管制號誌圓形紅燈、跨越停止線進入路口之違規行
      為，應堪認定。
四、綜上所述，異議人所確有如舉發違反道路交通管理事件通知單所載之違規事實，
    其未於通知單所載應到案日期即九十一年十一月一日前向原處分機關臺北市交通
    事件裁決所提出申訴，本件原處分機關依道路交通管理處罰條例第五十三條、第
    六十三條第一項第三款、違反道路交通管理事件統一裁罰基準及處理細則暨違反
    道路交通管理事件統一裁罰基準表之規定，裁罰異議人小型車最高罰額新臺幣五
    千四百元，並記違規點數三點，其認事用法均無不當，裁罰額度亦甚妥適，異議
    人之聲明異議，尚非有據，應予駁回。
五、據上論結，應依道路交通案件處理辦法第十九條，裁定如主文。
中　　　華　　　民　　　國　　九十三　　年　　　一　　　月　　 三十 　　日
                              臺灣臺北地方法院交通法庭
                                      法  官  洪  文  慧
右正本證明與原本無異。
如不服本裁定，應於裁定送達後五日內向本院提出抗告狀。
                                      書記官  江  虹  儀
中　　　華　　　民　　　國　　九十三　　年　　　一　　　月　　 三十 　　日
